# 求助：企业合并中涉及评估增值的递延所得税问题

提问人：zyqsss 时间：2015-02-25 16:35:03
大海公司持有大龙公司42%的股权，采用权益法核算，后来大海公司支付货币资金取得58%的股权，对大龙公司100%持股，在取得58%之前，大龙公司对资产进行了评估，固定资产和无形资产评估增值 5000 万元，这样的话这个评估增值的部分纳入合并范围用确认递延所得税负债吗？另外，免税合并和应税合并要如何区分呢？

回答人：chenyiwei
首先确定大海公司合并大龙公司是否为非同一控制下的控股合并？如果是，则合并报表层面应就大龙公司的各项可辨认资产、负债的购买日公允价值与计税基础之间的暂时性差异确认递延所得税负债。这与个别报表层面是否可作为“免税合并”无关。请注意：按照 59号文的规定，这种情况只能算作“股权收购”，而不是企业合并。

提问人：fushengbin 时间：2015-02-26 09:39:20
不是冲减资本公积么？难道是因为长期投资核算方法改变就变成递延所得税负债？

回答人：chenyiwei
合并报表层面不会体现出资本公积的。被购买方的净资产会全部与购买方个别报表中的长期股权投资相抵消。